【裁判字號】    92,交上訴,146
【裁判日期】    920313
【裁判案由】    公共危險等
【裁判全文】
臺灣高等法院臺南分院刑事判決            九十二年度交上訴字第一四六號    Ｇ
      上  訴  人
      即  被  告  甲  ○  ○
右上訴人因公共危險等案件，不服中華民國九十一年十二月二十七日臺灣嘉義地方法
院九十一年度交訴字第八二號第一審判決（起訴案號：臺灣嘉義地方法院檢察署九十
一年度偵字第六二九六號），提起上訴，本院判決如左：
      主      文
上訴駁回。
      事      實
一、甲○○於民國（下同）九十一年七月廿七日下午六時卅五分許，駕駛九Ｌ─五八
    九八號小客車，搭載友人曾子益，沿嘉義市○○路○段，由南往北行駛，途經該
    路與北興陸橋西端交岔路口時，當時天候雨、夜間有照明、速限每小時五○公里
    、市區道路○○路內、道路濕潤無缺陷、無障礙物、視距良好，適乙○○駕駛Ｍ
    ＫＢ─三二三號重機車，沿北興陸橋，東向西，由陸橋行駛而下，雙方閃避不及
    ，致乙○○所騎機車頭，撞擊甲○○所駕駛小客車右後車輪鋼圈及車輪上方翼子
    板，造成乙○○人車倒地，受有頭部外傷、左小腿頓挫傷、腦震盪（被訴過失傷
    害部分，經原審判決公訴不受理確定）。詎肇事後，甲○○竟未下車察看，及採
    取必要救護措施，反逕行駕車逃逸，嗣經路人記下車號，報警循線查獲。
二、案經嘉義市警局第一分局報請臺灣嘉義地方法院檢察署檢察官偵查起訴。
      理      由
一、訊據上訴人即被告甲○○對在右揭時地，駕車肇事，致被害人乙○○受傷，且車
    禍發生後未下車察看等情供承不諱（詳原審卷四九至五二頁、本院卷二一頁）。
    惟否認右述肇事逃逸犯行，辯稱：車禍當時夜間下雨，視線不佳，其未見乙○○
    騎車，自右側駛來，車上友人曾子益，亦不知有車禍發生；又肇事當時，伊車內
    因正大聲播放舞曲音樂，不知其小客車已與被害人乙○○機車，發生擦撞云云。
    惟查：
  (一)被告與乙○○在右揭時地發生車禍，乙○○機車頭，撞擊被告小客車右後車輪鋼
    圈及車輪上方翼子板，乙○○人車倒地，受有傷害，而被告肇事後，未下車察看
    ，即逕行離去。又肇事當時天候雨、夜間有照明、肇事地點速限每小時五○公里
    、市區道路○○路內、道路濕潤無缺陷、無障礙物、視距良好、行車管制號誌正
    常等情，業據被告甲○○於偵審中供承在卷，核與被害人乙○○在警訊時供述情
    節相符（詳警卷三、四頁），復有嘉義基督教醫院九十一年八月二日出具診斷證
    明書、現場照片七張及道路交通事故調查報告表在卷可佐（詳警卷五至十一頁）
    。被告甲○○駕車肇事，致人受傷，未下車查看，即逕行離去等情，堪信屬實。
  (二)又被告小客車右後車輪鋼圈上，有撞擊痕跡，且小客車右後車輪上方翼子板，亦
    留有約手指長撞擊凹痕，而乙○○駕駛重型機車頭菜籃左下方，則因撞擊而扭曲
    變形等情，有車禍現場照片七張在卷可稽（詳警卷八至十一頁）。復參諸肇事雙
    方行車方向及撞擊部位，乙○○機車頭，係垂直撞擊被告小客車右後側車輪部位
    鋼圈上，此等力道，應屬非輕。且撞擊部位係小客車車輪鋼圈，依經驗法則，衡
    情被告當可在方向盤上，明顯感受到來自輪胎鋼圈之異常震動。足見被告肇事當
    時，應已知悉發生車禍，事甚明確。被告辯稱：車內當時正播放舞曲，無法聽見
    碰撞聲云云，自非可採。
  (三)至證人曾子益於原審證稱：當時被告開車，載伊從被告家到嘉義市，車上大聲播
    放舞曲，經過肇事地點時，伊等確實不知有發生車禍，數小時後，在返回被告家
    途中，經由警方通知，始知悉有發生車禍，伊等行車時，確無異狀等語（詳原審
    卷三六至四三頁）。然證人曾子益係車內乘客，並非駕駛，縱證人曾子益不知發
    生車禍，仍不得據此，推論被告亦不知發生車禍。又證人曾子益認被告不知發生
    車禍，乃證人主觀上推測，其證詞當難為有利於被告之認定。
  (四)綜上，被告所辯，為卸責之詞，不足採信。被告犯行，事證明確，堪以認定。
二、核被告所為，係犯刑法第一百八十五條之四駕駛動力交通工具肇事，致人受傷而
    逃逸罪。原審以被告罪證明確，因予適用刑法第一百八十五條之四、第四十一條
    第一項前段、第七十四條第一款，罰金罰鍰提高標準條例第二條規定，併審酌被
    告犯罪動機、目的、手段、素行、犯罪所生損害、犯後態度及過失傷害部份，被
    告已與被害人乙○○成立和解等一切情狀，量處被告有期徒刑六月，並諭知所處
    徒刑，如易科罰金，以三百元折算一日之標準。併敘明被告未曾受有期徒刑以上
    刑之宣告，有台灣高等法院被告全國前案紀錄表在卷可參。經此教訓，被告應知
    惕勵，信無再犯之虞，因認被告所受宣告之刑，以暫不執行為適當，爰依刑法第
    七十四條第一款規定，併予宣告被告緩刑二年，以啟自新。本院經核，原判決認
    事用法，均無不當，量刑亦稱妥適。被告上訴意旨，猶執前詞，否認犯罪，依前
    所述，為無理由，應予駁回。
據上論斷，應依刑事訴訟法第三百六十八條，判決如主文。
本案經檢察官楊治宇到庭執行職務。
中    華    民    國      九十二      年      三      月      十三      日
                                  臺灣高等法院臺南分院刑事第七庭
                                      審判長法官  蔡    崇    義
                法官  許    進    國
                                            法官  董    武    全
右正本證明與原本無異。
如不服本判決，應於判決送達後十日內向本院提出上訴狀，其未敘述理由者並應於提
出上訴狀後十日內向本院補提理由書（應附繕本)。
                                      法院書記官  黃    全    忠
中    華    民    國      九十二      年      三      月      十七      日
附錄法條：
刑法第一百八十五條之四：
駕駛動力交通工具肇事，致人死傷而逃逸者，處六月以上五年以下有期徒刑。


司法院資訊處製作；財團法人民間司法改革基金會備份。
